臺灣臺南地方法院刑事判決
111年度易字第852號
公  訴  人  臺灣臺南地方檢察署檢察官
被      告  陳茂松


上列被告因竊盜案件，經檢察官提起公訴（111年度偵字第15948
號），本院判決如下：
    主  文
陳茂松犯竊盜罪，處拘役伍拾日，如易科罰金，以新臺幣壹仟元
折算壹日。
未扣案之犯罪所得鞋子壹雙沒收，於全部或一部不能沒收或不宜
執行沒收時，追徵其價額。
    事  實
一、陳茂松意圖為自己不法之所有，基於竊盜之犯意，於民國11
    1年3月20日20時7分許，騎乘無號牌機車，前往林俊吉位於
    臺南市○○區○○里○○00號住處外，徒手竊取林俊吉所有之鞋子
    1雙，得手後即騎乘機車逃逸。嗣經林俊吉發覺鞋子遭竊，
    檢視監視器錄影畫面發覺上情，而報警處理，始循線查悉上
    情。
二、案經林俊吉告訴臺灣臺南地方檢察署檢察官偵查起訴。
    理  由
壹、證據能力部分：
一、按被告以外之人，於審判外之言詞或書面陳述，除法律有規
    定者外，不得作為證據。被告以外之人於審判外之陳述，雖
    不符同法第159條之1至之4之規定，而經當事人於審判程序
    同意作為證據，法院審酌該言詞陳述或書面陳述作成時之情
    況，認為適當者，亦得為證據；又當事人、代理人或辯護人
    於法院調查證據時，知有第159條第1項不得作為證據之情形
    ，而未於言詞辯論終結前聲明異議者，視為有前項之同意，
    刑事訴訟法第159條第1項、第159條之5定有明文。查本件被
    告以外之人於審判外之言詞或書面陳述屬傳聞證據部分，檢
    察官、被告於本院審理時並未爭執證據能力，且迄於言詞辯
    論終結前亦未聲明異議，復本院認其作成之情形並無不當情
    形，經審酌後認為適當，均應認於本案有證據能力。
二、至於卷內所存經本院引用為證據之非供述證據部分，與本件
    待證事實間均具有關連性，且無證據證明係公務員違背法定
    程序所取得，依刑事訴訟法第158條之4之反面解釋，自有證
    據能力。 　　
貳、實體部分：
一、認定犯罪事實所憑之證據及理由：
    訊據被告固坦承於案發當時騎乘機車林俊吉住處外，且為監
    視器錄影畫面中之人，惟矢口否認有何竊盜犯行，辯稱：伊
    並未竊取林俊吉之鞋子云云。經查：被告於111年3月20日20
    時7分許，騎乘無號牌機車，前往告訴人林俊吉位於臺南市○
    ○區○○里○○00號住處外，徒手竊取林俊吉所有之鞋子1雙後，
    即騎乘機車離去等情，業據證人即告訴人林俊吉指證（詳臺
    灣臺南地方檢察署111年度他字地1970號偵查卷〈以下簡稱他
    字卷〉第52頁至第53頁）歷歷，並有監視器錄影擷取畫面3張
    在卷（詳他字卷第31頁）可按，且經檢察官於偵查中勘驗監
    視器錄影畫面後，製有勘驗筆錄2份及監視器畫面擷圖6張附
    卷（詳他卷第52頁、臺灣臺南地方檢察署111年度偵字第159
    48號偵查卷〈以下簡稱偵卷〉第15頁至第17頁）可佐，而被告
    於警詢及本院審理時復供承自己即為前揭錄影畫面中之人等
    語，此有被告之警詢筆錄、本院審理筆錄在卷（詳警卷第26
    頁、本院卷第23頁至第24頁、第26頁）可稽，足見其前揭所
    辯，顯屬卸責之詞，不足採信。綜上，本件事證既明，被告
    之前揭竊盜犯行堪以認定，應依法論科。
二、核被告所為，係犯刑法第320條第1項之竊盜罪。爰審酌被告
    不思以正當方式獲取財物，僅因一時貪念即徒手竊取告訴人
    放置於住處外之鞋子，所為實無足採，兼衡其犯罪之手段、
    所竊取之財物價值，事後矢口否認犯行，在有監視器錄影畫
    面之客觀證據下，經檢察官多次勘驗及於審理時當庭多次反
    覆播放影像供被告觀看後，其仍空言否認犯行，完全無反省
    思過之意，犯後態度明顯不佳，於本案量刑自不宜過輕，迄
    未賠償告訴人所受損害之犯後態度，暨其自述高職畢業之智
    識程度、無業、與配偶、兒子同住之生活及家庭經濟狀況等
    一切情狀，量處如主文所示之刑，並諭知易科罰金之折算標
    準。
三、沒收：
　  未扣案被告所竊之鞋子1雙，屬被告為竊盜犯行之所得，既
    未實際發還告訴人，本案又無刑法第38條之2第2項之情形，
    爰依刑法第38條之1第1項前段宣告沒收，於全部或一部不能
    沒收或不宜執行沒收時，依同條第3項規定，追徵其價額。
據上論斷，應依刑事訴訟法第299條第1項前段，刑法第320條第1
項、第41條第1項前段、第38條之1第1項前段、第3項，刑法施行
法第1條之1第1項，判決如主文。
本案經檢察官林怡君提起公訴，檢察官蘇聖涵到庭執行職務。
中　　華　　民　　國　　111 　年　　8 　　月　　24　　日
　　　　　　　　　刑事第八庭    法　官　鄭燕璘
以上正本證明與原本無異
如不服本判決應於收受本判後20日內向本院提出上訴書狀，並應
敘述具體理由。其未敘述上訴理由者，應於上訴期間屆滿後20日
內向本院補提理由書狀（均須按他造當事人之人數附繕本）「切
勿逕送上級法院」。
  　　　　　　　　　　　　　　　書記官　楊玉寧
中　　華　　民　　國　　111 　年　　8 　　月　　25　　日
附錄本案論罪科刑法條全文：
中華民國刑法第320條
意圖為自己或第三人不法之所有，而竊取他人之動產者，為竊盜
罪，處五年以下有期徒刑、拘役或五十萬元以下罰金。
意圖為自己或第三人不法之利益，而竊佔他人之不動產者，依前
項之規定處斷。
前二項之未遂犯罰之。